【裁判字號】    89,訴,1113
【裁判日期】    891204
【裁判案由】    毒品危害防制條例
【裁判全文】
臺灣彰化地方法院刑事判決                        八十九年度訴字第一一一三號
    公  訴  人  臺灣彰化地方法院檢察署檢察官
    被      告  甲○○
右列被告因違反毒品危害防制條例案件，經檢察官提起公訴（八十九年度毒偵字第三
六五四號），本院判決如左：
    主  文
甲○○連續施用第一級毒品，累犯，處有期徒刑拾月；又施用第二級毒品，累犯，處
有期徒刑參月；應執行有期徒刑壹年。
    事  實
一、甲○○（原名沈家芳）曾於民國八十二年間因違反麻醉藥品管理條例及藥事法案
    件，經台灣高等法院台中分院判處有期徒刑四月及八月，並定應執行有期徒刑十
    月，違反麻醉藥品管理條例部分不得上訴，而於八十三年八月三日確定，違反藥
    事法部分經最高法院駁回上訴，於八十四年三月一日確定，經於八十四年十一月
    十六日縮短刑期執行完畢。前又因施用毒品案件，經本院分別以八十七年度毒聲
    字第二一０六號及八十八年度毒聲字第六五九號先後裁定送觀察、勒戒後，均認
    無繼續施用毒品之傾向，由台灣彰化地方法院檢察署檢察官分別於八十七年十二
    月九日以八十七年度偵字第一０五八０號，及於八十八年三月八日以八十八年度
    偵字第九七五號為不起訴處分確定後，復因施用第一級毒品海洛因及第二級毒品
    安非他命案件，由臺灣彰化地方法院檢察署檢察官聲請強制戒治後，經本院以八
    十八年度毒聲字四九三九號裁定令入戒治處所施以強制戒治（另經於八十八年十
    一月二十三日以八十八年度毒偵字第一四二八號聲請簡易判決處刑後，經本院於
    八十九年五月二十八日以八十九年度訴字第三六九號判處應執行有期徒刑十月確
    定）。仍不知悔改，甲○○於八十九年三月二十一日經本院裁定停止戒治付保護
    管束，於八十九年四月一日起執行保護管束期內，復基於概括犯意，自八十九年
    六月二十八日或其前四日內某日起至同年七月六日或其前四日內某日止，約二至
    三日一次，連續在其位於彰化縣員林鎮○○里○○路○段二巷四十一弄卅二號之
    住處，以將海洛因摻入香煙內點燃吸用其煙霧之方式施用第一級毒品海洛因多次
    ；又另行基於施用之犯意，於八十九年六月二十八日或其前四日內某日，在其前
    揭住處，以將安非他命置於玻璃管內加熱產生煙霧予以吸用之方式，施用第二級
    毒品安非他命一次；嗣分別於八十九年六月二十八日及同年七月六日，經臺灣彰
    化地方法院檢察署觀護人室採其尿液送鑑定，分別呈鴉片及安非他命類陽性反應
    而查獲。
二、案經台灣彰化地方法院檢察署檢察官簽分後偵查起訴。
    理  由
一、訊據被告對前揭犯行坦承不諱，且被告於受保護管束期內，經依規定向臺灣彰化
    地方法院檢察署觀護人報到後，於八十九年六月二十八日所採取之尿液，經送鑑
    定呈鴉片類及安非他命類陽性反應，於同年七月六日所採取之尿液經送鑑定，呈
    嗎啡陽性反應，有昭信科技顧問股份有限公司濫用藥物陽性檢體檢驗報告二紙在
    卷可稽（至二次檢驗結果於「可待因」均經檢出陽性反應部分，可待因雖經列為
    第二級毒品，惟其與安非他命類係不同之毒品，此部分亦未經提起公訴，故不予
    審酌，併予敘明），又被告前曾二次因施用毒品案件，經本院分別以八十七年度
    毒聲字第二一０六號及八十八年度毒聲字第六五九號先後裁定送觀察、勒戒後，
    均認無繼續施用毒品之傾向，由台灣彰化地方法院檢察署檢察官分別於八十七年
    十二月九日及八十八年三月八日，以八十七年度偵字第一０五八０號及八十八年
    度偵字第九七五號二次為不起訴處分確定後，因三犯施用毒品案件，經本院裁定
    強制戒治後，再經裁定停止戒治，付保護管束，於保護管束期內再犯施用毒品罪
    ，有前揭裁定及臺灣高等法院被告全國前案紀錄表在卷足憑。被告自白核與事實
    相符，其犯罪事證明確，犯行洵堪認定，應予依法論科。
二、核被告所為，係犯毒品危害防制條例第十條第一項之施用第一級毒品罪及同條第
    二項之施用第二級毒品罪。被告施用第一級毒品之多次犯行，時間緊接，所犯又
    係構成要件相同之罪名，顯係基於概括犯意為之，係屬連續犯，應依刑法第五十
    六條連續犯規定論以一罪處，並加重其刑。被告甲○○（原名沈家芳）於八十二
    年間因違反麻醉藥品管理條例及藥事法案件，經台灣高等法院台中分院判處有期
    徒刑四月及八月，並定應執行有期徒刑十月，違反麻醉藥品管理條例部分不得上
    訴，而於八十三年八月三日確定，違反藥事法部分經最高法院駁回上訴，於八十
    四年三月一日確定，經於八十四年十一月十六日縮短刑期執行完畢，有臺灣高等
    法院被告全國前案紀錄表在卷可稽，其於刑之執行完畢後五年內再犯本件有期徒
    刑以上之罪，係屬累犯，依刑法第四十七條規定加重其刑。爰審酌被告多次施用
    毒品仍不知悔改之犯罪動機、目的、手段、犯罪所生危害及犯後態度等一切情狀
    ，分別量處如主文所示之刑，並定其應執行之刑。
據上論斷，應依刑事訴訟法第二百九十九條第一項前段，毒品危害防制條例第十條第
一項、第二項，刑法第十一條前段、第五十六條、第四十七條、第五十一條第五款，
判決如主文。
中      華      民      國    八十九    年     十二     月      四      日
                                        台灣彰化地方法院刑事第二庭
                                                法      官  王  紋  瑩
右正本證明與原本無異。
如不服本判決，應於判決送達後十日內向本院提出上訴狀（須附繕本）。
                                                法院書記官  鄭  秀  鑾
中      華      民      國    八十九    年     十二     月      七      日
毒品危害防制條例第十條：
施用第一級毒品者，處六月以上五年以下有期徒刑。
施用第二級毒品者，處三年以下有期徒刑。


司法院資訊處製作；財團法人民間司法改革基金會備份。
